臺灣高等法院刑事裁定
110年度抗字第66號
抗  告  人  鄭崴澤



上列抗告人因檢察官聲請撤銷緩刑案件，不服臺灣新竹地方法院
中華民國109年9月30日撤銷緩刑宣告裁定（109年度撤緩字第123
號），提起抗告，本院裁定如下：
    主  文
抗告駁回。
    理  由
一、原裁定意旨略以：抗告人即受刑人鄭崴澤因違反毒品危害防
    制條例案件，經原審法院於民國106年8月2日以105年度訴字
    第174號判處有期徒刑1年10月、1年10月，應執行有期徒刑2
    年，緩刑5年，緩刑期內付保護管束，並應於判決確定之日
    起半年內向指定之政府機關、政府機構、行政法人、社區或
    其他符合公益目的之機構或團體，提供60小時之義務勞務，
    於106年8月21日確定。惟受刑人①於緩刑期內即108年6月3日
    更犯施用第二級毒品罪，經原審法院新竹簡易庭於108年12
    月26日以108年度竹簡字第1112號判處有期徒刑3月，於109
    年5月8日確定；②又於緩刑期內即109年4月20日更犯施用第
    二級毒品罪，經原審法院新竹簡易庭於109年7月14日以109
    年度竹簡字第857號判處有期徒刑3月，於109年9月15日確定
    ；參以受刑人更犯上開2次施用第二級毒品罪與其前受緩刑
    宣告之販賣第二級毒品罪，雖非同一犯罪型態，然二者均屬
    毒品危害防制條例規範之罪，二者所保護者均係避免人民遭
    受毒品之戕害，受刑人於販賣第二級毒品犯行遭宣告緩刑後
    ，更應知禁絕毒品流通之原因係毒品戕害國民健康、身心及
    財產，乃至家庭幸福等諸般法益甚為深重，卻仍多次施用第
    二級毒品，顯見其業已沉溺於毒品世界而難自拔，品行已難
    自持，如任令其繼續深陷毒海，恐有鋌而走險誘發其他財產
    犯罪，甚或再次觸犯販賣、轉讓毒品等罪名，足認受刑人並
    未因前開緩刑宣告而有所警惕，從而認對受刑人宣告緩刑，
    難收預期效果，有執行刑罰之必要，是以聲請人聲請撤銷原
    審法院105年度訴字第174號判決之緩刑宣告，核無不合，應
    予准許等語。
二、抗告意旨略以：108年6月3日施用毒品案，是因我要去找工
    作，過於心急，跟別人談就業事情而被騙、被強行施打毒品
    ，我於108年6月3日早上要去找地檢署觀護人報告、驗尿，
    我再大膽，也不敢在當日施用毒品；這段時間，我找了很多
    工作，大部分都因有前科而不錄用，少部分於試用期間因案
    調被開除，我因這些挫折及經濟問題，受不了才又做錯事，
    非沉溺於毒品世界，更不可能想去販毒，我已知錯，請再給
    我一次機會或延期執行云云。
三、按刑法第75條之1第1項規定：「受緩刑之宣告而有下列情形
    之一，足認原宣告之緩刑難收其預期效果，而有執行刑罰之
    必要者，得撤銷其宣告：一、緩刑前因故意犯他罪，而在緩
    刑期內受六月以下有期徒刑、拘役或罰金之宣告確定者。二
    、緩刑期內因故意犯他罪，而在緩刑期內受六月以下有期徒
    刑、拘役或罰金之宣告確定者。...」，是檢察官依刑法第7
    5條之1第1項規定聲請撤銷緩刑，除須符合該條各款之要件
    外，本條並採裁量撤銷主義，賦予法院撤銷與否之權限，特
    於第1項規定實質要件為「足認原宣告之緩刑難收其預期效
    果，而有執行刑罰之必要」，供作審認之標準。亦即於上揭
    「得」撤銷緩刑之情形，法官應依職權本於合目的性之裁量
    ，妥適審酌受刑人所犯前後數罪間，關於法益侵害之性質、
    再犯之原因、違反法規範之情節是否重大、受刑人主觀犯意
    所顯現之惡性及其反社會性等情，是否已使前案原為促使惡
    性輕微之被告或偶發犯、初犯改過自新而宣告之緩刑，已難
    收其預期之效果，而確有執行刑罰之必要，並就具體個案情
    形，衡酌原宣告之緩刑是否難收其預期之效果，而確有執行
    刑罰之必要，資以決定該緩刑宣告是否應予撤銷。　　
四、經查：
  ㈠受刑人前因犯販賣第二級毒品罪，經原審法院以105年度訴字
    第174號判處有期徒刑1年10月（2次），應執行有期徒刑2年
    ，緩刑5年，於106年8月21日確定，緩刑期間自106年8月21
    日至111年8月20日止（下稱前案）；又於緩刑期間之108年6
    月3日、109年4月20日，因施用第二級毒品等案件，先後經
    原審法院以108年度竹簡字第1112號、109年度竹簡字第857
    號各判處有期徒刑3月、3月，分別109年5月8日、109年9月1
    5日確定等情，有前開判決及本院被告前案紀錄表在卷可稽
    ，堪認受刑人於緩刑期內因故意犯他罪，而在緩刑期內受六
    月以下有期徒刑之宣告確定，符合刑法第75條之1第1項第2
    款得撤銷緩刑之規定。
  ㈡抗告人雖以前詞置辯，然其於108年6月3日施用第二級毒品部
    分，係其於同日凌晨3時13分許，因形跡可疑，為警攔查，
    並當場扣得吸食器1個、玻璃球3個，復經採集其尿液送驗，
    結果呈安非他命、甲基安非他命陽性反應而查獲等情，有原
    審法院108年度竹簡字第1112號判決在卷可參，是其所辯因
    跟別人談就業事情被騙、被強行施打毒品云云，顯非事實，
    足證其迄今仍飾詞狡辯，難認有悔意。
　㈢本院衡諸受刑人因前案於106年8月21日受緩刑宣告確定後，
    無視緩刑期內應謹守法令之誡命要求，於108年6月3日、109
    年4月20日再犯後二案，顯見受刑人法治觀念薄弱，未因受
    刑事追訴及緩刑宣告而有所警惕，亦未於犯後深思己非，有
    所悔悟知所節制。雖受刑人前案係犯販賣第二級毒品罪，後
    二案係犯施用第二級毒品罪，雖罪名有所不同，然二者均屬
    毒品危害防制條例規範之罪，所保護者均係避免人民遭受毒
    品之戕害，受刑人於販賣第二級毒品犯行遭宣告緩刑後，應
    知毒品戕害國民健康、身心及財產，易造成施用毒品者家庭
    破裂或衍生相關社會問題，竟未從中記取教訓，遠離毒品，
    卻於緩刑期間第1次為警查獲施用毒品犯行後，仍再次為施
    用第二級毒品犯行，足認受刑人並未因前開緩刑宣告而有所
    警惕，其違反之情節實非輕微，難認有因前案受緩刑宣告之
    寬典而深切悔悟。而原裁定就如何認定前案宣告之緩刑已難
    收預期效果，有執行刑罰之必要，經裁量後撤銷受刑人前案
    緩刑之宣告，業已詳敘所憑認定之理由，揆諸前揭說明，合
    於刑法第75條之1第1項第2款所定之目的性裁量，經核尚無
    違法或不當。抗告人以前詞請求撤銷原裁定，為無理由，應
    予駁回。
據上論斷，應依刑事訴訟法第412 條，裁定如主文。
中　　華　　民　　國　 110　　年　　 1　　月　　22　　日
    　　　　　　　　　刑事第十七審判長法　官 鄭水銓
　　    　　　　　　　　　　　　　　  法　官 沈君玲
　　　　    　　　　　　　　　　　　  法　官 李世華
以上正本證明與原本無異。
不得再抗告。
                                      書記官 莊佳鈴
中　　華　　民　　國　　110 　年　　1 　　月　　22　　日